【裁判字號】    98,訴,1101
【裁判日期】    981215
【裁判案由】    毒品危害防制條例
【裁判全文】
臺灣基隆地方法院刑事判決              98年度訴字第1101號
公  訴  人  臺灣基隆地方法院檢察署檢察官
被      告  乙○○
上列被告因違反毒品危害防制條例案件，經檢察官提起公訴（98
年度毒偵字第1735號），被告就被訴事實為有罪之陳述，本院合
議庭裁定由受命法官獨任進行審判，經改依簡式審判程序審理後
判決如下：
    主  文
乙○○施用第一級毒品，處有期徒刑拾月。
    事  實
一、乙○○前因施用毒品案件，經本院裁定送觀察、勒戒後，認
    無繼續施用毒品之傾向，於民國96年8 月15日執行完畢釋放
    ，並由臺灣基隆地方法院檢察署檢察官以96年度毒偵字第88
    7 、1146號為不起訴處分確定。又因施用第一、二級毒品案
    件，經本院以97年度訴字第493 號各判處有期徒刑6 月、2
    月，應執行有期徒刑7 月確定；復因施用第一級毒品案件，
    經本院以97年度訴字第1366號判處應執行有期徒刑8 月確定
    ，其於97年7 月15日入監接續執行上開2 案件所處之刑，甫
    於98年5 月13日假釋出監，並付保護管束，保護管束期滿日
    為98年9 月26日。
二、詎乙○○猶未戒斷毒癮，在前揭觀察、勒戒執行完畢後5 年
    內，且猶於前開假釋出監期間，復基於同時施用第一級海洛
    因及第二級毒品安非他命之犯意，於98年8 月25日下午6 時
    許，在基隆市○○區○○路37巷11弄42號住處，以將第一級
    毒品海洛因及第二級毒品安非他命混合置於玻璃球內燒烤，
    再吸食所產生煙霧之方式，同時施用第一級毒品海洛因及第
    二級毒品安非他命。嗣乙○○於98年8 月26日晚間11時許，
    在基隆市○○區○○路26號前，為警查獲係施用毒品列管人
    口，經通知其於同日晚間11時55分許至基隆市警察局第一分
    局警備隊採尿送驗，結果呈嗎啡、安非他命及甲基安非他命
    之陽性反應，始悉上情。
三、案經基隆市警察局第一分局報告臺灣基隆地方法院檢察署檢
    察官偵查後起訴。
    理  由
壹、程序事項
    本件被告乙○○所犯者非為死刑、無期徒刑、最輕本刑為3
    年以上有期徒刑之罪或高等法院管轄第一審案件，其於準備
    程序進行中，先就被訴事實為有罪之陳述，經告知其簡式審
    判程序之旨，並聽取公訴人、被告之意見後，本院業已依刑
    事訴訟法第273 條之1 第1 項之規定，裁定由受命法官獨任
    以簡式審判程序進行本案之審理。
貳、實體事項
一、上開事實，業據被告於本院審理時坦承在卷，且其經採集之
    尿液送驗後，結果呈嗎啡、安非他命及甲基安非他命之陽性
    反應，有台灣檢驗科技股份有限公司濫用藥物檢驗報告及列
    管毒品人口尿液檢體採集送驗紀錄表各1 紙附卷可佐，足徵
    被告之自白與事實相符，可以採信。又被告前因施用毒品案
    件，經本院裁定送觀察、勒戒後，認無繼續施用毒品之傾向
    ，於96年8 月15日執行完畢釋放等情，亦有臺灣高等法院被
    告前案紀錄表1 份在卷可按。綜上，本案事證明確，被告於
    觀察勒戒執行完畢釋放後之5 年內，再次施用第一級、第二
    級毒品之犯行洵堪認定，應依法論科。
二、查海洛因、安非他命分係毒品危害防制條例第2 條第2 項第
    1 款、第2 款所定之第一級、第二級毒品，被告非法施用第
    一級毒品海洛因、第二級毒品安非他命之行為，核分係犯毒
    品危害防制條例第10條第1 項、第2 項之施用第一級、第二
    級毒品罪。被告因施用而持有第一級毒品海洛因、第二級毒
    品甲基安非他命之低度行為，應為其施用第一級、第二級毒
    品之高度行為所吸收，均不另論罪。被告以一個施用行為，
    同時施用第一級、第二級毒品，觸犯上開構成要件不相同之
    數罪名，應依想像競合之例，從一重之施用第一級毒品罪處
    斷。檢察官雖起訴被告係分別施用第一級毒品海洛因、第二
    級毒品安非他命，然因查無證據可以證明被告係分別施用該
    2 種毒品之事實，且施用毒品者混合施用第一級毒品海洛因
    及第二級毒品安非他命之情形，亦時有所見，而非絕無可能
    ，從而依罪疑有利被告之原則，認定被告係同時施用第一級
    、第二級毒品，檢察官此部分起訴尚有未合，應予更正（蒞
    庭檢察官於本院進行準備時，就被告辯稱係同時施用第一級
    毒品海洛因及第二級毒品安非他命等情，亦表示無意見）。
    爰審酌被告犯罪之動機、曾有施用毒品之前科仍不知戒除，
    且於假釋期間復再次施用毒品，顯見其缺乏戒斷之決心，惟
    慮其犯罪後坦承犯行，且所犯施用毒品犯行乃戕害自己身心
    健康，並未危及他人等一切情狀，量處如主文所示之刑。
據上論斷，應依刑事訴訟法第273 條之1 第1 項、第299 條第1
項前段，毒品危害防制條例第10條第1 項、第2 項、第23條第2
項，刑法第11條前段、第55條前段，判決如主文。
本案經檢察官甲○○到庭執行職務。
中    華    民    國    98    年    12    月    15    日
                  刑事第一庭法  官  劉桂金
以上正本證明與原本無異。
如不服本判決應於收受送達後10日內向本院提出上訴書狀，並應
敘述具體理由；其未敘述上訴理由者，應於上訴期間屆滿後20日
內向本院補提理由書(均須按他造當事人之人數附繕本)「切勿逕
送上級法院」。
中    華    民    國    98    年    12    月    15    日
                            書記官  劉如純
附錄論罪科刑法條：
毒品危害防制條例第10條第1 項、第2 項
施用第一級毒品者，處6 月以上5 年以下有期徒刑。
施用第二級毒品者，處3 年以下有期徒刑。


司法院資訊處製作；財團法人民間司法改革基金會備份。
